【裁判字號】    90,毒抗,352
【裁判日期】    901119
【裁判案由】    觀察、勒戒
【裁判全文】
臺灣高等法院臺南分院刑事裁定              九十年度毒抗字第三五二號      Ｇ
      抗  告  人
      即  被  告  甲  ○  ○
右列抗告人因違反毒品危害防制條例案件，經檢察官聲請送觀察、勒戒，不服臺灣嘉
義地方法院中華民國九十年九月二十八日裁定（九十年毒聲字第九八四號）提起抗告
，本院裁定如左：
      主      文
抗告駁回。
      理      由
一、本件抗告意旨略以：抗告人不曾吸食安非他命，民國（下同）九十年八月四日，
    警方至抗告人住處，並未查獲安非他命毒品，惟警方採集尿液檢驗時呈陽性之安
    非他命反應，抗告人推測可能係民國九十年八月三日，因患有輕微感冒症狀，並
    向西藥房購買成藥服用治療，是否因此而致尿液成陽性之安非他命反應，實屬不
    知，抗告人確無施用安非他命，原裁定顯有錯誤，求為撤銷原裁定云云。
二、原裁定以檢察官聲請意旨，以抗告人即被告甲○○於九十年八月四日，被查獲採
    尿前回溯九十六小時內之某時，在不詳地點處，施用第二級毒品甲基安非他命，
    為警於九十年八月四日上午十時五十分許，在嘉義市○○街九十七巷五十二號住
    處查獲。訊據被告雖矢口否認右揭犯行，惟查被告尿液送檢驗後，呈第二級毒品
    甲基安非他命陽性反應，此有嘉義市衛生局尿水中麻醉藥品委託檢驗報告書一份
    附卷可稽，被告所辯，顯係卸責之詞，其犯毒品危害防制條例第十條之罪，爰依
    毒品危害防制條例第二十條第三項前段及觀察勒戒處分執行條例第三條第一項規
    定，聲請裁定將被告送勒戒處所觀察、勒戒應予准許，而裁定將抗告人送觀察勒
    戒。
三、經查：抗告人為警查獲時，採其尿液經送檢驗後有安非他命毒品陽性反應，有嘉
    義市衛生局尿水中麻醉藥品委託檢驗報告書一份附卷可稽，抗告人雖否認有施用
    第二級毒品安非他命，並以前抗告意旨置辯。然查：抗告人並未提出有施用感冒
    液之證明，且成藥需標示成份，而安非他命屬於禁藥，自不得以之製造藥品，是
    縱令抗告人有服用成藥之事實，亦應無該安非他命之成份；是抗告人前揭所辯顯
    係卸責之詞，委無足採，其施用毒品犯行堪予認定。原法院依毒品危害防制條例
    第二十條第一項及觀察勒戒處分執行條例第三條第一項規定，裁定將抗告人送勒
    戒處所觀察、勒戒，核無不合。是抗告人本件抗告，並無理由，應予駁回。
四、據上論斷，應依刑事訴訟法第四百十二條，裁定如主文。
中    華    民    國      九十      年      十一      月      十九      日
                                  臺灣高等法院臺南分院刑事第二庭
                                      審判長法官  游    明    仁
                                            法官  陳    清    溪
                                            法官  蘇    重    信
右正本證明與原本無異。
不得再抗告。
                                      法院書記官  李    珍    鳳
中    華    民    國      九十      年      十一      月      二十      日


司法院資訊處製作；財團法人民間司法改革基金會備份。
